【裁判字號】    98,審易,78
【裁判日期】    980122
【裁判案由】    竊盜
【裁判全文】
臺灣高雄地方法院刑事判決              98年度審易字第78號
聲  請  人  臺灣高雄地方法院檢察署檢察官
被      告  甲○○
                    （現於臺灣屏東監獄執行中）
上列被告因竊盜案件，經檢察官聲請簡易判決處刑（97年度偵字
第11979 號），本院認不應以簡易判決處刑，改依通常程序審理
，嗣被告於準備程序中，就被訴事實為有罪之陳述，經告知簡式
審判程序之旨，並聽取當事人之意見後，本院合議庭裁定進行簡
式審判程序，判決如下：
    主      文
甲○○犯攜帶兇器、毀壞門扇竊盜罪，處有期徒刑玖月。
    事實及理由
一、按本件被告甲○○所犯係死刑、無期徒刑、最輕本刑為3 年
    以上有期徒刑以外之罪，其於準備程序就被訴事實為有罪之
    陳述，經本院告知簡式審判程序之旨，並聽取其與公訴人意
    見後，認無不得或不宜改依簡式審判程序進行之處，爰依刑
    事訴訟法第273 條之1 第1 項，裁定本件改行簡式審判程序
    ，合先敘明。
二、本件犯罪事實及證據，除犯罪事實欄一第3 行、第4 行、第
    5 行之「丙○○」均更正為「蔡猷正」、第3 行更正為「持
    客觀上可作為兇器使用之T 字扳手1 支，」，刪除第4 行至
    第5 行「（侵入住宅部分未據告訴）」、第6 行至第9 行補
    充為「惠普牌筆記型電腦（價值新臺幣〈下同〉26,000元）
    、INTEL 牌電腦主機（價值7,500 元）、樂金牌液晶螢幕（
    價值14,000元）、SEAGATE 牌攜帶型硬碟（價值2,500 元）
    、NULM牌隨身硬碟（價值1,500 元）、SONY牌數位攝影機（
    價值15,000元）、NIKON 牌相機（價值5,000 元）、CANO N
    牌相機（價值11,000元）各1 台、TOKINA牌相機鏡頭1 個及
    現金3,000 元，合計價值94,500元」、倒數第2 行更正為「
    發現與該局檔存甲○○指紋卡之右拇指指紋相符」；證據部
    分，證據並所犯法條欄一第3 行「丙○○」更正為「蔡猷正
    」、第12行「粉未法」更正為「粉末法」，並補充「高雄市
    政府警察局三民一分局竊盜案勘查卷1 宗」、「被告於本院
    審理中之自白」外，餘均引用附件檢察官聲請簡易判決處刑
    書之記載。
三、按刑法第321 條第1 項第3 款之攜帶兇器竊盜罪，係以行為
    人攜帶兇器竊盜為其加重條件，此所謂兇器，其種類並無限
    制，凡客觀上足對人之生命、身體、安全構成威脅，具有危
    險性之兇器均屬之，且祇須行竊時攜帶此種具有危險性之兇
    器為已足，並不以攜帶之初有行兇之意圖為必要，最高法院
    分別著有79年台上字第5253號判例判例要旨可資參照。本件
    被告甲○○犯案用之T 字扳手1 支雖未扣案，然觀諸被害人
    蔡猷正住處門扇遭破壞之情，非使用堅硬之工具不足為之，
    此有高雄市政府警察局三民一分局竊盜案勘查卷所附之大門
    門鎖破壞照片在卷足憑，衡情該T 字扳手在客觀上足對人之
    生命、身體安全構成威脅而具有危險性，自屬兇器無訛。是
    被告以上開工具破壞被害人蔡猷正住處之大門門鎖，係犯刑
    法第321 條第1 項第2 、3 款之攜帶兇器、毀壞門扇竊盜罪
    。爰審酌被告前因竊盜案件，經本院以97年度易字第490 號
    判決處有期徒刑7 月、9 月、9 月、7 月、9 月，復經臺灣
    高等法院高雄分院以97年度上易字第501 號判決駁回上訴確
    定，有臺灣高等法院被告前案紀錄表1 份及相關判決書在卷
    可參，詎又貪圖不法利益，攜帶兇器、毀壞他人門扇而竊取
    他人財物，對於他人住居安寧及人身安全造成重大危害，另
    參以被告於警詢、偵查及本院調查中均矢口否認犯行，迄本
    院進行準備程序時始坦白承認，浪費司法資源甚鉅等一切情
    況，認檢察官具體求刑有期徒刑7 月過輕，爰量處如主文所
    示之刑，並諭知如主文所示之易科罰金折算標準。
據上論斷，應依刑事訴訟法刑事訴訟法第452 條、第273 條之1
第1 項、第299 條第1 項前段、第310 條之2 、第454 條第2 項
，刑法第32 1條第1 項第2 款、第3 款，判決如主文。
本案經檢察官陳登燦到庭執行職務。
中    華    民    國    98    年    1     月    22    日
                  刑事第十四庭    法  官  吳佳樺
以上正本證明與原本無異。
如不服本判決應於收受送達後10日內向本院提出上訴書狀，並應
敘述具體理由；如未敘述上訴理由者，應於上訴期間屆滿後20日
內向本院補提理由書（均須按他造當事人之人數附繕本）「切勿
逕送上級法院」。
中    華    民    國    98    年    1     月    22    日
                                  書記官  康祈福
附錄本判決論罪科刑之法條：
中華民國刑法第321條
（加重竊盜罪）犯竊盜罪而有左列情形之一者，處6月以上、5年
以下有期徒刑：
一  於夜間侵入住宅或有人居住之建築物、船艦或隱匿其內而犯
    之者。
二  毀越門扇、牆垣或其他安全設備而犯之者。
三  攜帶兇器而犯之者。
四  結夥三人以上而犯之者。
五  乘火災、水災或其他災害之際而犯之者。
六  在車站或埠頭而犯之者。
前項之未遂犯罰之。
附件：
臺灣高雄地方法院檢察署檢察官聲請簡易判決處刑書
                                      97年度偵字第11979號
     被      告  甲○○  男  27歲（民國○○年○○月○○日生）
                         住高雄市新興區○○○路218號8樓之
                         4
                         國民身分證統一編號：Ｚ000000000號
 上列被告因竊盜案件，業經偵查終結，認為宜以簡易判決處刑，
 茲將犯罪事實及證據並所犯法條分敘如下：
         犯罪事實
 一、甲○○意圖為自己不法之所有，於民國96年11月10日16時20
     分前之某時許，前往高雄市○○區○○街126巷11號2樓之丙
     ○○租屋處，持客觀上可作為兇器使用之不詳工具（未扣案
     ），破壞丙○○上開住處大門門鎖之安全設備，侵入屋內（
     侵入住宅部分未據告訴），竊取丙○○所有置於屋內房間之
     惠普牌筆記型電腦、INTEL 牌電腦主機、樂金牌液晶螢幕、
     SEAGATE牌攜帶型硬碟、NULM牌隨身硬碟、SONY 牌數位攝影
     機、NIKON牌相機及CANON牌相機各1台與TOKINA牌相機鏡頭1
     個等物品得手，合計價值約新臺幣9萬4,500元。嗣蔡猷正返
     家後發覺遭竊，即報警前往處理，為警自上址房間內電腦桌
     之抽屜上，採集到可疑指紋1 枚，經送內政部警政署刑事警
     察局比對結果，發現與該局存檔之甲○○右拇指指紋卡相符
     ，始循線查獲上情。
 二、案經高雄市政府警察局三民第一分局移送偵辦。
         證據並所犯法條
 一、訊據被告甲○○矢口否認有何竊盜犯行，辯稱：96年11月10
     日，我人在高雄市○○路附近之捷運工地上班，工地距山東
     街騎車大約5 分鐘，但不認識被害人丙○○，也不曾到過該
     處所，並不是我所竊盜的，不知道為什麼有我的指紋，我之
     前有做過冷氣工作，可能有到過那個房子云云。經查：上揭
     時、地遭他人毀壞大門門鎖之安全設備，侵入屋內竊取財物
     之犯罪事實，業據證人即被害人蔡猷正於警訊時及偵查中指
     訴綦詳，復有高雄市政府警察局三民第一分局現場勘察報告
     1份及所附現場採證照片18 張在卷可佐。再經警將竊案現場
     採獲之指紋，送內政部警政署刑事警察局以指紋電腦比對法
     、指紋特徵點比對法鑑驗比對，結果其中於被害人電腦桌遭
     取下抽屜上用粉未法採獲之1 枚指紋與該局檔存之被告甲○
     ○指紋卡上之右拇指指紋相符，有內政部警政署刑事警察局
     97年1月21日刑紋字第0970007996號鑑驗書暨比對論據資料1
     份附卷可稽，足徵該枚指紋確係被告留在竊盜現場無疑。又
     被告先於警詢時堅稱未曾到過上址住宅，復於偵查中改稱可
     能到過該住宅從事冷氣工作等語置辯，然未能提出從事冷氣
     工作之確實時間及資料以供調查，難認有合理說明以排除指
     紋在場之證明；縱認被告曾於不詳時間因從事冷氣工作而進
     入上址住宅，惟該枚指紋係留存在被害人房間內電腦桌之抽
     屜上，衡情被告當無於從事冷氣工作時，有觸及被害人電腦
     桌抽屜之機會，被告之指紋應無出現於該位置之可能。參以
     ，被告自承與被害人互不相識，而被告又曾出現在被害人房
     間內並觸碰電腦桌之抽屜，堪認該枚指紋係被告於行竊時翻
     動屋內物品時所留下，是被告所辯，顯屬事後卸責之詞，委
     無足採。本件事證明確，被告犯行堪以認定。
 二、本件被告行竊使用之工具雖未扣案，然細究被害人上開住處
     大門門鎖之安全設備遭破壞之情，非使用堅硬之工具不足為
     之，此有前開現場勘察報告所附之大門門鎖破壞照片在卷足
     憑，衡情該工具在客觀上足對人之生命、身體安全構成威脅
     ，具有危險性，自應屬兇器。故核被告甲○○所為，係犯刑
     法第321 條第1 項第2 款、第3 款之加重竊盜罪嫌，請判處
     有期徒刑6 月。
 三、依刑事訴訟法第451 條第1 項聲請逕以簡易判決處刑。
     此    致
 臺灣高雄地方法院
 中    華    民    國    97    年    8     月    22    日
                         檢  察  官  乙 ○ ○


司法院資訊處製作；財團法人民間司法改革基金會備份。
